【裁判字號】    97,訴,3989
【裁判日期】    971030
【裁判案由】    毒品危害防制條例
【裁判全文】
臺灣臺中地方法院刑事判決              97年度訴字第3989號
公  訴  人  臺灣臺中地方法院檢察署檢察官
被      告  甲○○
                    (現另案於臺灣臺中監獄執行中)
上列被告因施用毒品案件，經檢察官提起公訴 (97年度毒偵字第
4368、4660號)，被告於本院準備程序進行中就被訴事實為有罪
之陳述，經本院合議庭裁定由受命法官獨任進行簡式審判程序，
判決如下：
    主  文
甲○○施用第一級毒品，累犯，處有期徒刑壹年。
    犯罪事實及理由
一、犯罪事實：
(一)甲○○前於民國91年間因施用毒品案件，經臺灣臺中地方法
    院檢察署檢察官聲請強制戒治並提起公訴，強制戒治部分，
    經臺灣臺中地方法院以91年度毒聲字第3381號裁定送戒治處
    所施以強制戒治，於92年12月4日強制戒治執行完畢釋放；
    所涉刑案部分，經本院以92年度訴字第446號分別判處有期
    徒刑1年、7月，應執行有期徒刑1年4月確定，於94年1月7日
    假釋交付保護管束，於94年3月12日保護管束期滿，未經撤
    銷假釋，所餘刑期以已執行完畢論；又於94年間因施用毒品
    、竊盜等案件，經本院以94年度訴字第2826號、臺灣高等法
    院臺中分院以95年度上易字第694號分別判處有期徒刑1年、
    6月、1年2月，經中華民國九十六年罪犯減刑條例減刑並合
    併定應執行有期徒刑1年11月，於96年11月6日假釋交付保護
    管束，於96年12月12日假釋保護管束期滿，未經撤銷假釋，
    所餘刑期以已執行完畢論。仍不知悔改，無法戒除毒癮，復
    基於施用第一級毒品海洛因之犯意，於97年7月13日下午5時
    許，在其位於臺中縣太平市○○里○○路335號4樓住處，以
    將海洛因摻水稀釋後，再以針筒注射入人體之方式，施用第
    一級毒品海洛因1次。嗣於同日晚間7時30分許，在同市○○
    路○段197號前，因形跡可疑，為警攔檢查獲，同日晚間8時
    30分許經其同意採集其尿液送驗；另於同年月16日下午1時5
    分許，為警持本院核發之搜索票至其上址住處搜索，同日晚
    間7時20分經其同意採集其尿液送驗，結果均呈現嗎啡(海洛
    因進入人體後水解之反應)陽性反應，始查獲上情。
(二)案經臺中市警察局第三分局、第一分局分別報請臺灣臺中地
    方法院檢察署檢察官偵查起訴。
二、理由：
(一)本案被告甲○○所犯係死刑、無期徒刑、最輕本刑為3年以
    上有期徒刑以外之罪，被告於準備程序中就被訴事實為有罪
    之陳述，經告知簡式審判程序之旨，並聽取公訴人及被告之
    意見後，本院合議庭認為適宜而依刑事訴訟法第273條之1第
    1項規定，裁定由受命法官獨任進行簡式審判程序，且依同
    法第273條之2、第159條第2項之規定，不適用傳聞法則有關
    限制證據能力之相關規定，合先敘明。
(二)據以論罪之證據名稱：
    1.被告甲○○於警詢、偵訊及本院審理時之自白。
    2.本院97年度聲搜字第3107號搜索票、臺中市警察局第三分
      局委託鑑驗尿液代號與真實姓名對照表、尿液採集同意書
      、臺中市警察局第一分局委託鑑驗尿液代號與真實姓名對
      照表、採集尿液鑑定同意書各1紙、中山醫學大學附設醫
      院檢驗科藥物檢測中心尿液檢驗報告2紙
    3.臺灣臺中地方法院檢察署刑案資料查註紀錄表、臺灣高等
      法院被告前案紀錄表各1份。
    4.綜上各節相互佐證，被告自白核與事實相符，應堪採信，
      本案事證明確，被告犯行堪以認定，應予依法論科。
(三)論罪與量刑：
    1.按毒品施用後於尿液中可檢出之時間，受施用劑量及頻率
      、施用方式、飲水量多寡、個人體質及其代謝情況等因素
      影響，因個案而異，海洛因一般可檢出之時間為施用後2
      至4日，海洛因服用後24小時內經由尿液排出之量可達施
      用劑量之80%，有行政院衛生署管制藥品管理局92年3月10
      日管檢字第0920001495號函可資參照；而尿液中是否含有
      海洛因反應，經以氣相層析質譜儀 (GC/MS)分析方法進行
      確認檢驗，尿液檢體中濫用藥物或其代謝物之濃度高於或
      等於下列之濃度時，即可認定鴉片類之藥物存在：(1)嗎啡
      ：300ng/mL；此觀卷附前開檢驗報告之說明甚詳，另行政
      院衛生署管制藥品管理局90年9月13日管檢字第98064號函
      亦可參照。查被告甲○○於97年7月13日晚間8時30分許、
      97年7月16日晚間7時20分許分別經警採集其尿液送驗後，
      結果雖均呈嗎啡陽性反應，惟比對中山醫學大學附設醫院
      檢驗科藥物檢測中心尿液檢驗報告出具之尿液檢驗報告2
      紙，於97年7月16日晚間7時20分許查獲採尿送驗之編號Ｚ0
      000000000號尿液檢驗報告之數值，低於97年7月13日晚間
      8時30分許查獲採尿送驗之編號Ｚ0000000000號尿液檢驗報
      告之數值，且因該2次查獲日期與被告自述施用毒品時間
      間隔僅4日，自難據以推論被告於上開2次為警查獲期間，
      另有再次施用海洛因之犯行，先予敘明。
    2.按海洛因為毒品危害防制條例第2條第2項第1款所明定之
      第一級毒品。核被告甲○○所為，係犯毒品危害防制條例
      第10條第1項之施用第一級毒品罪。被告為供已施用而於
      施用前持有第一級毒品之低度行為，為其施用之高度行為
      所吸收，不另論罪。
    3.被告有如犯罪事實欄所載論罪科刑執行情形，有卷附臺灣
      高等法院被告前案紀錄表1份可按，其受有期徒刑執行完
      畢後5年以內再故意犯本案法定刑為有期徒刑之罪，為累
      犯，應依刑法第47條第1項規定加重其刑。
    4.爰審酌被告前經強制戒治之執行，仍未能戒斷其施用毒品
      之惡習，猶因施用海洛因再犯本罪，顯未衷心悛悔，漠視
      法令之禁制，恣意濫用藥品，惟兼衡酌其施用海洛因所生
      危害實以自戕健康為主，於他人尚無明顯重大危害，及犯
      後終能供認無隱，態度尚佳等一切情狀，量處如主文所示
      之刑。
三、應適用之法條：
    依刑事訴訟法第273條之1第1項、第299條第1項前段、第310
    條之2、第454條，毒品危害防制條例第10條第1項，刑法第1
    1條前段、第47條第1項，判決如主文。
本案經檢察官陳雅瑩到庭執行職務。
中    華    民    國    97    年    10    月    30    日
                  刑事第四庭    法  官  簡芳潔
以上正本證明與原本無異。
如不服本判決，應於收受送達後10日內向本院提出上訴書狀（應
敘述具體理由並附繕本）。
上訴書如未敘述理由，應於上訴期間屆滿後20日內補提理由書於
本院。
                                書記官  呂苗澂
中    華    民    國    97    年    10    月    30    日
附錄論罪科刑法條全文：
毒品危害防制條例第10條
施用第一級毒品者，處6月以上5年以下有期徒刑。
施用第二級毒品者，處3年以下有期徒刑。


司法院資訊處製作；財團法人民間司法改革基金會備份。
